【裁判字號】    99,易,1842
【裁判日期】    990823
【裁判案由】    詐欺
【裁判全文】
臺灣臺中地方法院刑事判決              99年度易字第1842號
公  訴  人  臺灣臺中地方法院檢察署檢察官
被      告  甲○○
上列被告因詐欺案件，經檢察官提起公訴（99年度偵字第11776
號），被告於本院準備程序中就被訴之事實為有罪之陳述，經本
院合議庭裁定由受命法官獨任進行簡式審判程序審理，判決如下
：
    主      文
甲○○犯詐欺得利罪，累犯，處拘役拾日，如易科罰金，以新
臺幣壹仟元折算壹日。
    事實及理由
壹、程序方面
    刑事訴訟法第273條之1第1 項規定除被告所犯為死刑、無期
    徒刑、最輕本刑為3 年以上有期徒刑之罪或高等法院管轄第
    一審案件者外，於審判期日前之程序進行中，被告先就被訴
    事實為有罪之陳述時，審判長得告知被告簡式審判程序之旨
    ，並聽取當事人、代理人、辯護人及輔佐人之意見後，裁定
    進行簡式審判程序。查本案被告甲○○被訴詐欺案件，非前
    開不得進行簡式審判程序之案件，經被告於本院審理時就被
    訴之事實為有罪之陳述，且經本院告知被告簡式審判程序之
    旨，聽取被告及檢察官之意見後，爰依刑事訴訟法第273 條
    之1第1項規定裁定改依簡式審判程序審判之，先予敘明。
貳、實體方面
一、犯罪事實：
（一）甲○○前於民國94年間，因竊盜案件，經臺灣彰化地方法
      院以94年度易字第726號判處有期徒刑6月，如易科罰金以
      銀元300元折算1 日確定，並於95年2月14日縮刑期滿執行
      完畢。復於95年間，因侵占案件，經臺灣彰化地方法院以
      95年度易字第1212號判處有期徒刑5月（嗣獲減刑為2月15
      日）確定，已於96年7 月29日縮刑期滿執行完畢（本件構
      成累犯）。詎其猶不知悔改，因涉及臺灣臺中地方法院檢
      察署98年度偵字第21811 號詐欺案件，於98年12月17日上
      午，經彰化縣警察局芳苑分局拘提到案，復於同日下午2
      時許，移送臺灣臺中地方法院檢察署歸案。甲○○經臺灣
      臺中地方法院檢察署檢察官訊問完畢後，於同日下午3 時
      6 分許諭知請回，然其於步出臺灣臺中地方法院檢察署拘
      留室後，明知其無資力支付搭乘計程車之車資，亦無支付
      該車資之意願，竟意圖為自己財產上不法利益之犯意，在
      臺灣臺中地方法院檢察署大門外，與排班計程車司機乙○
      ○約定車資為新臺幣（下同）1,200 元，而搭乘乙○○駕
      駛之計程車返回其位於彰化縣二林鎮之住處。嗣於同日下
      午稍後，乙○○駕駛計程車抵達彰化縣二林鎮某小巷後，
      甲○○藉口要返家拿取車資，隨即下車離去，此後即避不
      見面，因而獲得相當於1,200元之不法利益。
（二）案經乙○○訴由臺灣臺中地方法院檢察署檢察官偵查起訴
      。
二、上開犯罪事實，業據被告甲○○於本院準備程序時坦承不諱
    ，核與證人即告訴人乙○○於偵查中具結證述情節大致相符
    ，並有彰化縣警察局芳苑分局解送人犯報告書影本、臺灣彰
    化地方法院檢察署檢察官拘票影本、98年12月17日之臺灣臺
    中地方法院檢察署98年度偵字第21811 號案件偵訊筆錄影本
    及被告之照片影本各1 份等在卷可稽，是被告出於任意性之
    自白核與事實相符，足堪採信。本案事證明確，被告犯行堪
    以認定，應予依法論科。
三、按刑法第339 條第1 、2 項分別規定詐欺取財罪及詐欺得利
    罪，前者之行為客體係指財物，後者則指取得債權、免除債
    務、延期履行債務或提供勞務等財物以外之財產上不法利益
    ，最高法院86年度臺上字第3534號判決要旨供參，是核被告
    甲○○所為，係犯刑法第339條第2項詐欺得利罪。又被告有
    如犯罪事實欄所載之前案紀錄，有臺灣高等法院被告前案紀
    錄表可稽，其於受有期徒刑之執行完畢，5 年以內故意再犯
    本案有期徒刑以上之罪，為累犯，應依刑法第47條第1 項之
    規定加重其刑。爰審酌被告有如犯罪事實欄所載之前案紀錄
    ，此有上開被告前案紀錄表在卷可稽，素行非佳，惟其因經
    濟狀況不佳，一時貪圖小利而觸法，兼衡其迄今仍未與告訴
    人達成和解，及其犯罪動機、目的、手段、生活狀況、學識
    程度，暨其犯罪後坦承犯行，態度尚可等一切情狀，量處如
    主文所示之刑，及諭知易科罰金之折算標準，以示懲儆。
據上論斷，應依刑事訴訟法第273 條之1第1項、第299條第1項前
段，刑法第339條第2項、第47條第1項、第41條第1項前段，刑法
施行法第1條之1第1項、第2項前段，判決如主文。
本案經檢察官丙○○到庭執行職務。
中    華    民    國    99    年    8     月    23    日
                  刑事第四庭  法  官  潘曉玫
以上正本證明與原本無異。
如不服本判決應於收受判決後10日內向本院提出上訴書狀，並應
敘述具體理由；其未敘述上訴理由者，應於上訴期間屆滿後20日
內向本院補提理由書（均須按他造當事人之人數附繕本）「切勿
逕送上級法院」。
告訴人或被害人對於判決如有不服具備理由請求檢察官上訴者，
其上訴期間之計算係以檢察官收受判決正本之日期為準。
                              書記官  張齡方
中    華    民    國    99    年    8     月    23    日
附錄論罪科刑法條
中華民國刑法第339條
（普通詐欺罪）
意圖為自己或第三人不法之所有，以詐術使人將本人或第三人之
物交付者，處 5 年以下有期徒刑、拘役或科或併科 1 千元以下
罰金。
以前項方法得財產上不法之利益或使第三人得之者，亦同。
前二項之未遂犯罰之。

司法院資訊處製作；財團法人民間司法改革基金會備份。
